臺灣雲林地方法院刑事判決
110年度易字第78號
公  訴  人  臺灣雲林地方檢察署檢察官
被      告  林嘉雄

                    戶籍設臺南市○○區○○路00號（臺南○○○○○○○○關廟辦公處）

上列被告因妨害公務案件，經檢察官提起公訴（109年度偵字第3
847號），本院判決如下：
    主  文
甲○○犯侮辱公務員罪，累犯，處有期徒刑肆月，如易科罰金，以
新臺幣壹仟元折算壹日。
    事  實
一、甲○○於民國109年5月29日凌晨3時7分前某時，醉臥在雲林縣
    ○○鄉○○村○○路00號之5統一超商門市前，警方於同日凌晨3時
    7分獲報到場處理，警方查證甲○○身分後發現其有涉嫌侵占
    機車案件（侵占部分經檢察官另為不起訴處分），遂將甲○○
    帶返雲林縣警察局臺西分局麥寮分駐所，依法請甲○○配合調
    查，然甲○○明知乙○○為依法執行警察職務之公務員，竟基於
    侮辱公務員及公然侮辱之犯意，於109年5月29日上午7時50
    分許，在不特定多數人得共見共聞之麥寮分駐所，多次對乙
    ○○出言：「臭警察」、「幹你娘」、「幹你娘雞掰」、「操
    你祖媽」、「幹你娘祖媽」等語，接續朝乙○○吐口水及丟擲
    其食用過之蛋餅，對依法執行職務之警員侮辱，並足以貶損
    乙○○之人格尊嚴及社會評價。
二、案經乙○○告訴及雲林縣警察局臺西分局報告臺灣雲林地方檢
    察署檢察官偵查起訴。
    理  由
壹、程序部分：
一、按被告以外之人於審判外之言詞或書面陳述，除法律有規定
    者外，不得作為證據，刑事訴訟法第159條第1項定有明文。
    又被告以外之人於審判外之陳述，雖不符刑事訴訟法第159
    條之1至第159條之4之規定，而經當事人於審判程序同意作
    為證據，法院審酌該言詞陳述或書面陳述作成時之情況，認
    為適當者，亦得為證據；當事人、代理人或辯護人於法院調
    查證據時，知有同法第159條第1項不得為證據之情形，而未
    於言詞辯論終結前聲明異議者，視為有前項之同意，刑事訴
    訟法第159條之5亦定有明文。本判決下列所引被告以外之人
    於審判外之各項供述證據，公訴人、被告均未爭執其證據能
    力，且於言詞辯論終結前亦未聲明異議，本院審酌各該證據
    作成時之情況，並無不當之情形，認以之作為證據應屬適當
    ，爰依刑事訴訟法第159條之5第2項規定，認有證據能力，
    自得作為證據，合先敘明。
二、本判決所引用之非供述證據部分，與本案均有關聯性，復無
    證據證明係實施刑事訴訟程序之公務員以不法方式所取得，
    亦無刑事訴訟法第159條之4顯有不可信之情況與不得作為證
    據之情形，且經本院於審理期日依法進行證據之調查、辯論
    ，依刑事訴訟法第158條之4之反面解釋，應有證據能力。
貳、實體部分：
一、認定犯罪事實之證據及理由：
  ㈠上開犯罪事實，業據被告於本院審理時坦認不諱（本院卷第3
    76頁、第384頁），並有證人即機車出租店員工柯旭城於警
    詢、證人即機車出租店員工吳昆霖於警詢、偵訊、證人即告
    訴人乙○○於偵查、本院準備程序時之指訴大致相符（偵卷第
    67頁至第69頁、第71頁至第73頁，警卷第15頁至第17頁、第
    19頁至第21頁，本院卷第120頁至第121頁），此外復有職務
    報告書、錄影譯文、雲林縣警察局臺西分局扣押筆錄、扣押
    物品目錄表、贓物認領保管單、車輛詳細資料報表、失車-
    案件基本資料詳細畫面報表、機車租賃契約書、行照影本、
    雲林縣警察局臺西分局110年7月27日雲警西偵字第11000105
    60號函及所附員警職務報告、110報案紀錄單、臺灣雲林地
    方檢察署109年度偵字第3847號不起訴處分書、勘驗筆錄各1
    份暨錄影截圖13張、現場照片、監視器及錄影截圖9張（警
    卷第23頁、第25頁至第27頁、第29頁至第30頁、第31頁至第
    32頁、第33頁至第37頁、第41頁、第43頁、第45頁、第47頁
    至第49頁，偵卷第135頁至第145頁、第151頁至第153頁，本
    院卷第349頁至第353頁）等附卷可稽，足認其任意性自白與
    事實相符，應堪採信。
  ㈡綜上，本案事證明確，被告犯行洵堪認定，應依法論科。
二、論罪
  ㈠核被告所為，係犯刑法第140條第1項之侮辱公務員罪、第309
    條第1項之公然侮辱罪。
  ㈡被告多次當場辱罵上開字眼及朝警員吐口水、丟擲食用過之
    蛋餅之行為，係基於密接之時地實施，且係侵害相同法益，
    各行為之獨立性極為薄弱，依一般社會健全觀念難以強行分
    開，以視為數個舉動之接續施行較為合理，應論以接續犯之
    一罪。
  ㈢被告以一行為同時觸犯侮辱公務員罪及公然侮辱罪，為想像
    競合犯，應依刑法第55條規定，從一重之侮辱公務員罪處斷
    。
  ㈣司法院大法官釋字第775號解釋意旨，係闡釋行為人雖符合刑
    法第47條第1項累犯規定之要件，法院仍應依個案犯罪情節
    ，具體審酌行為人犯罪之一切情狀暨所應負擔之罪責，以裁
    量應否依累犯加重之規定加重其刑。例如原應量處最低法定
    刑，於其所犯之罪不符合刑法第59條所定酌減其刑要件之情
    形，若依累犯之規定加重其最低本刑，致行為人被量處超過
    其所犯之罪之法定最低本刑，將使其所承受之刑罰超逾其所
    應負擔之罪責，而違背憲法比例及罪刑相當原則者，法院應
    裁量是否依累犯加重之規定加重其法定最低本刑（最高法院
    110年度台上字第2017號判決意旨參照）。被告前曾犯竊盜
    、家庭暴力防治法、違反性騷擾防治法、傷害、妨害自由、
    贓物等罪，經法院判處徒刑並裁定應執行有期徒刑3年4月確
    定，於108年6月18日執行完畢（嗣接續執行罰金易服勞役，
    於108年6月25日出監），有卷附臺灣高等法院被告前案紀錄
    表在卷足參，其於受有期徒刑之執行完畢後，5年以內故意
    再犯本件有期徒刑以上之罪，為累犯，被告本案犯罪情節，
    經依累犯規定加重其刑，並未使被告所受刑罰超過其所應負
    擔之罪責，即無司法院釋字第775號解釋意旨所指應裁量不
    予加重最低本刑，否則將致過苛或罪刑不相當之情形，爰依
    刑法第47條第1項規定加重其刑。
  ㈤審酌被告於告訴人依法執行警察職務時，未能理性溝通，反
    出言不遜，當場為前開侮辱之言詞、行為，貶損告訴人之聲
    譽、公務員執法之公信與尊嚴，亦蔑視國家公權力，法治觀
    念不足，所為實不足取，兼衡被告犯後未能與告訴人達成和
    解、獲取告訴人諒解，犯後於本院審理時終知坦承犯行之態
    度，並參以其素行、自陳工專肄業之智識程度、未婚，育有
    1名未成年子女，另案入監前受僱以鷹架為業，日薪約新臺
    幣2,500至2,800元、無恆產、無負債之家庭經濟狀況、犯罪
    動機、目的、手段等一切情狀，量處如主文所示之刑，並諭
    知易科罰金之折算標準。
據上論斷，應依刑事訴訟法第299條第1項前段，刑法第140條第1
項前段、第309條第1項、第55條、第41條第1項前段，刑法施行
法第1條之1第1項，判決如主文。
本案經檢察官江金星、丙○○提起公訴，檢察官林豐正到庭執行職
務。
中　　華　　民　　國　　110 　年　　8 　　月　　18　　日
                  刑事第三庭  審判長法  官  吳基華
　　　　　　　　　　　              法  官  陳碧玉
　　　　　　　　　　　              法  官  張恂嘉
以上正本證明與原本無異。
如不服本判決應於收受判決後20日內向本院提出上訴書狀，並應敘述具體理由；其未敘述上訴理由者，應於上訴期間屆滿後20 日內向本院補提理由書（均須按他造當事人之人數附繕本）。「切勿逕送上級法院」。　　　　　　　　　　　
                                    書記官  洪青霜
中　　華　　民　　國　　110 　年　　8 　　月　　18　　日
附錄本案論罪科刑法條全文：
中華民國刑法第140條
於公務員依法執行職務時，當場侮辱或對於其依法執行之職務公
然侮辱者，處六月以下有期徒刑、拘役或三千元以下罰金。
對於公署公然侮辱者，亦同。

中華民國刑法第309條
公然侮辱人者，處拘役或九千元以下罰金。
以強暴犯前項之罪者，處一年以下有期徒刑、拘役或一萬五千元
以下罰金。